臺灣高等法院高雄分院刑事判決　　　　 95年度上易字第904號
上　訴　人
即　被　告　丙○○
上　訴　人
即　被　告　甲○○
上列上訴人因竊盜案件，不服臺灣高雄地方法院95年度易字第15
33號中華民國95年10月27日第一審判決（起訴案號：臺灣高雄地
方法院檢察署95年度偵字第21266 號），提起上訴，本院判決如
下：
    主  文
上訴駁回。
    事  實
一、丙○○前因違反肅清煙毒條例案件，經臺灣臺南地方法院以
  　87年度訴字第35號判處有期徒刑3 年3 月確定，於民國89年
    2 月24日因假釋交付保護管束，嗣經撤銷假釋，於93年9 月
    23日因縮短刑期而執行完畢；甲○○前因違反毒品危害防制
    條例案件，經臺灣臺南地方法院以94年度訴字第439 號判處
    有期徒刑10月，嗣經臺灣高等法院臺南分院以94年度上訴字
    第439 號判決駁回上訴確定，於95年6 月11日執行完畢。詎
    丙○○、甲○○仍不知悔改，共同基於意圖為自己不法所有
    之犯意聯絡，於95年8 月10日中午12時許，由丙○○騎乘車
    牌號碼YKI-776 號重型機車搭載甲○○，行經高雄縣湖內鄉
    ○○路○ 段687 號乙○○所經營之工廠前，見該工廠南側小
    徑鐵欄杆有缺口，即徒步進入，丙○○、甲○○並分持渠等
    所有客觀上足以對人之生命、身體產生危險，可作為兇器使
    用之鐵鉗及斜口鉗各1 把，剪斷電纜線而竊取工廠內電纜線
    4 捲【共重33.5公斤，值約新台幣（下同）10,000元】，得
    手後，將之擺放於上開YKI-776 號機車之腳踏板上，即共乘
    機車離開現場。嗣於同日中午12時30分許，渠等行經高雄縣
    茄萣鄉○○路356 號前，因形跡可疑，為警盤查而查獲，並
    扣得上開竊得之電纜線4 捲及丙○○所有之鐵鉗、甲○○所
    有之斜口鉗各1 把。
二、案經高雄縣政府警察局湖內分局報告臺灣高雄地方法院檢察
    署檢察官偵查起訴。
    理  由
一、按被告以外之人於審判外之陳述，雖不符前4 條之規定，而
    經當事人於審判程序同意作為證據，法院審酌該言詞陳述或
    書面陳述作成時之情況，認為適當者，亦得為證據；當事人
    、代理人或辯護人於法院調查證據時，知有第159 條第1 項
    不得為證據之情形，而未於言詞辯論終結前聲明異議者，視
    為有前項之同意，刑事訴訟法第159 條之5 亦定明文。本件
    檢察官、被告就證人乙○○於警詢之陳述、高雄縣政府警察
    局湖內分局扣押筆錄、扣押物品目錄表、贓物認領保管單、
    照片10幀，雖均屬被告以外之人於審判外之書面陳述，而公
    訴人、被告，就上開言詞及書面，未於本院審理過程中聲明
    異議，本院復審酌該等文件係製作者依其業務上情況所製作
    之文書，作成時之情況正常，並無非法取得之不適當情形，
    且與本案相關之待證事實具有關連性，認適當作為證據，依
    前開刑事訴訟法第159 條之5 第2 項之規定，應具有證據能
    力而得作為證據。
二、上揭事實，迭據上訴人即被告丙○○、甲○○2 人於警訊、
    偵查及原審時供承不諱，核與被害人乙○○於警詢中所述大
    致相符，且有警方當場查獲之電纜線4 捲（業經乙○○領回
    ）、鐵鉗、斜口鉗各1 把扣案可資佐證，亦有贓物認領保管
    單1 紙、照片10張附卷足憑。被告等上開自白核與事實相符
    ，應足採信。被告2 人於本院時辯稱未攜帶兇器竊盜等語，
    然被告等如未以鐵鉗、斜口鉗剪斷電纜線，其等又如何竊取
    電纜線？此觀之警卷第25頁下圖所附之照片甚明，且被告2
    人之前均坦承以扣案之鐵鉗、斜口鉗剪斷電纜線而竊盜，是
    其2 人於本院所辯，顯係避重就輕之詞，不足採信。本件事
    證明確，被告2 人攜帶兇器竊盜犯行，均堪認定。
三、按刑法第321 條第1 項第3 款之攜帶兇器竊盜罪，係以行為
    人攜帶兇器竊盜為其加重條件，此所謂之兇器，其種類並無
    限制，凡客觀上足以對人之生命、身體、安全構成威脅，具
    有危險性之兇器均屬之，且祇須行竊時攜帶此種具有危險性
    之兇器為已足，並不以攜帶之初有行兇之意圖為必要。查本
    案被告竊盜時所攜帶之斜口鉗前端尖銳、鐵鉗質地堅硬，在
    客觀上足以對人之生命、身體、安全構成威脅，自屬兇器無
    訛。是核被告丙○○、甲○○2 人所為，均係犯刑法第321
    條第1 項第3 款之攜帶兇器竊盜罪。被告2 人就上開犯行，
    彼此間互有犯意聯絡及行為分擔，均為共同正犯。被告丙○○前因違反肅清煙毒條例案件，經臺灣臺南地方法院以87年
    度訴字第35號判處有期徒刑3 年3 月確定，於89年2 月24日
    因假釋交付保護管束，嗣經撤銷假釋，於93年9 月23日因縮
    短刑期而執行完畢；被告甲○○前因違反毒品危害防制條例
    案件，經臺灣臺南地方法院以94年度訴字第439 號判處有期
    徒刑10月，嗣經臺灣高等法院臺南分院以94年度上訴字第43
    9 號判決駁回上訴確定，於95年6 月11日執行完畢，均有臺
    灣高等法院被告前案紀錄表在卷可稽，渠等受有期徒刑執行
    完畢後，5 年以內故意再犯本件有期徒刑以上之罪，為累犯
    ，均應依刑法第47條第1 項規定，加重其刑。
四、原判決以被告丙○○、甲○○罪證明確，因予適用刑法第32
    1 條第1 項第3 款、第28條、第47條第1 項之規定，並審酌
    被告2 人不思以合法正當途徑賺取所得，企圖不勞而獲竊取
    他人財物，所竊財物價值不輕（總價值10,000元），所為危
    害不淺，惟念渠等犯後已坦承犯行，態度良好，所竊得之財
    物業經被害人領回，所為損害已有減輕等一切情狀，各量處
    有期徒刑10月，且敘明扣案之鐵鉗、斜口鉗分別為被告丙○○、甲○○所有，且供渠等為本件竊盜犯行所用之物，依共
    犯責任共同原則，爰依刑法第38條第1 項第2 款之規定，併
    予宣告沒收。其認事用法核無違誤，所處之刑亦屬允當。被
    告等上訴意旨，否認攜帶兇器竊盜，指摘原判決該部分不當
    ，為無理由，應予駁回。
據上論斷，應依刑事訴訟法第368條，判決如主文。
本案經檢察官到庭執行職務。
中　　華　　民　　國　　96　　年　　2 　　月　　5 　　日
                  刑事第二庭  審判長法  官  林正雄
                                    法  官  陳啟造
                                    法  官  黃壽燕
以上正本證明與原本無異。
不得上訴。
中　　華　　民　　國　　96　　年　　2 　　月　　5 　　日
                                    書記官  梁雅華
附錄本判決論罪科刑法條：
中華民國刑法第321條
犯竊盜罪而有左列情形之一者，處6 月以上、5 年以下有期徒刑
：
一於夜間侵入住宅或有人居住之建築物、船艦或隱匿其內而犯之
者。
二毀越門扇、牆垣或其他安全設備而犯之者。
三  攜帶兇器而犯之者。
四  結夥3 人以上而犯之者。
五  乘火災、水災或其他災害之際而犯之者。
六  在車站或埠頭而犯之者。
前項之未遂犯罰之。
